【裁判字號】    97,簡上,127
【裁判日期】    970821
【裁判案由】    傷害等
【裁判全文】
臺灣士林地方法院刑事判決             97年度簡上字第127號
上  訴  人  臺灣士林地方法院檢察署檢察官
被      告  甲○○
上列上訴人因被告傷害案件，不服本院刑事庭於中華民國96年12
月31日所為96年度簡字第805 號第一審刑事簡易判決（偵查案號
：臺灣士林地方法院檢察署94年度偵字第1524號），提起上訴，
本院管轄第二審之合議庭判決如下：
    主  文
上訴駁回。
    事實及理由
一、本案經本院審理結果，認第一審判決被告犯刑法第277 條第
    1 項傷害罪（另同判決所判處被告所犯刑法第239 條後段相
    姦罪有罪部分，並未上訴，因而確定），量處有期徒刑5 月
    ，減為有期徒刑2 月又15日，並諭知如易科罰金以銀元300
    元即新臺幣900 元折算1 日，其認事、用法及量刑均無不當
    ，應予維持，引用第一審判決書記載之犯罪事實、證據及理
    由（如附件判決書）。
二、檢察官上訴意旨略以：據告訴人乙○○具狀請求上訴以告訴
    人遭被告傷害攻擊，無法彌補內心之恐懼與創傷，原審就被
    告傷害犯行量刑過輕等語。因被告甲○○與告訴人之夫發生
    婚外情在先，嗣又連續數次至診所鬧事而傷害告訴人，是告
    訴人之請求經核尚非無理由等語。
三、經查：
  (一)按量刑的輕重，屬事實審法院得依職權自由裁量之事項，苟
    已斟酌刑法第57條各款所列情狀而未逾越法定刑度，不得遽
    指為違法，且在同一犯罪事實與情節，如別無其他加重或減
    輕之原因，下級審量定之刑，亦無過重或失輕之不當情形，
    則上級審法院對下級審法院之職權行使，原則上應予尊重。
  (二)被告甲○○於本院審理中已坦承犯行，並經證人即被害人乙
    ○○於檢察官偵查及本院審理中證述明確，復有聲請簡易判
    決處刑書所列證據可資佐證，足認被告應有普通傷害之犯行
    ，原審法院認被告所為，係犯刑法第刑法第277 條第1 項之
    普通傷害罪，援引刑事訴訟法第449 條第1 項、第3 項、第
    454 條第2 項，刑法第2 條第1 項前段、第277 條第1 項，
    修正前刑法第56條、第41條第1 項，刑法施行法第1 條之1
    ，修正刪除前罰金罰鍰提高標準條例第2 條，現行法規所定
    貨幣單位折算新臺幣條例第2 條，中華民國96年罪犯減刑條
    例第2 條第1 項第3 款、第7 條，且審酌被告無犯罪前科，
    素行尚佳、其與被害人乙○○多次口角，連續多次毆打被害
    人乙○○，傷害犯行被訴後，先係否認犯罪，迄法院審理末
    階段終於坦承犯行，尚知悔改，並其生活狀況、智識程度等
    一切情狀，量處有期徒刑5 月，減為有期徒刑2 月又15日，
    並諭知易科罰金之折算標準，其認事用法並無違誤，量刑亦
    屬妥適，上訴人仍以上述意旨提起上訴為無理由，應予駁回
    。
據上論斷，應依刑事訴訟法第455 條之1 第1 項、第3 項、第36
8 條、第373 條，判決如主文。
本案經檢察官翁偉倫到庭執行職務。
中    華    民    國    97    年    8     月    21    日
                  刑事第一庭審判長法  官  洪英花
                                  法  官  林清吉
                                  法  官  雷雯華
以上正本證明與原本無異。
本件不得上訴。
                                  書記官  陳如玲
中    華    民    國    97    年    8     月    21    日
本案論罪科刑法條全文：
刑法第277條第1項
傷害人之身體或健康者，處3 年以下有期徒刑、拘役或1 千元以
下罰金。


司法院資訊處製作；財團法人民間司法改革基金會備份。
